# 请教下陈版主。wifi流量成本分摊的问题

提问人：mosquixu 时间：2018-07-05 09:59:23
你好陈老师： 请教您一个问题； 我司主要是从事WIFI流量销售的公司。正常来说，流量的成本能够和使用客户一一对应。 但流量成本主要构成有实际使用流量的成本以及只要一开通流量帐号不管是否使用，都会产生流量费用的固定成本。而这部分不管是否使用都会产生流量成本的情况中，出现，“”没有配置到客户去，或者是一个客户已经使用完毕但是没有及时销户，导致会有一部分没有客户使用的流量成本发生。" 想请教下这类成本应该如何分摊？是根据已经能够分摊的成本，再进行二次分摊呢？（但这样会导致部分客户会多承担一部分成本，跟毛利率无法完全配比）。还是说直接把这部分成本直接费用化？亦或者有其他更好的处理方法吗？ 由于这部分流量成本变动比较大，每个月产生的费用都是大小不一。大概可能会存在占总成本5%-20%的比例。 请陈老师帮忙解答一下！谢谢陈老师！

回答人：chenyiwei
如果能够明确流量成本和客户账号的对应关系，且属于一旦开通账号就不可避免的固定成本，建议直接计入营业成本处理。二次分摊过于复杂，且无助于提升分摊结果的合理性和信息有用性，似乎并无必要。

提问人：mosquixu 时间：2018-07-05 14:51:43
陈老师，是这样子的。能够对应到客户的，我们已经按照客户实际使用流量去分摊到具体客户的成本去了，剩下这一部分是无法对应到客户名下（因为有些客户已经没有合作了，流量卡没有销卡就会继续产生费用。还有就是，计划流量不到位，多开通了一些流量卡，而这些流量卡没有使用，也会产生费用。）。这种没法分摊到客户的成本，我们应该怎么做分摊呢？（如果按照原先能匹配到客户的流量成本占总流量成本的比例如分摊的话，也会造成，这些客户实际没有使用到这类成本，也会被强加到客户成本上了）

回答人：chenyiwei
建议不做分摊，发生时直接计入费用或者营业成本处理。从你说的情况看这应该是管理问题，如果管理到位就不会发生的支出，也可以计入管理费用。